臺灣高雄地方法院刑事判決　　　　　 100年度審易字第2296號
公　訴　人　臺灣高雄地方法院檢察署檢察官
被　　　告　楊榮茂
上列被告因傷害等案件，經檢察官提起公訴（100年度偵字第148
80號），本院判決如下：
    主  文
楊榮茂犯不能安全駕駛動力交通工具罪，處有期徒刑參月，如易
科罰金，以新臺幣壹仟元折算壹日；又犯妨害公務執行罪，處有
期徒刑陸月，如易科罰金，以新臺幣壹仟元折算壹日。應執行有
期徒刑捌月，如易科罰金，以新臺幣壹仟元折算壹日。緩刑貳年
。
    事  實
一、楊榮茂明知服用酒類或其他相類之物，將使其駕駛車輛時之
    注意力減低，反應能力趨緩，而危及其他用路人之行車往來
    安全，仍於民國100年5月8日下午4時30分許，在高雄市○○
    區○○路友人住處與友人共飲啤酒，已達於不能安全駕駛動
    力交通工具之程度後，竟仍於同日下午5 時許，騎乘車牌號
    碼OPK-120 號普通重型機車上路，於行經高雄市○○區○○
    路與武昌路口時，因違規闖越紅燈為巡邏警員陳文聰發覺並
    騎乘車牌號碼870-ETN號警用機車尾隨其後，嗣於同日晚間6
    時5 分許，在武營路近武仁路口處為巡邏警員陳文聰攔車盤
    查。警員陳文聰因發現楊榮茂涉嫌酒後駕車，依法欲對楊榮
    茂實施酒測，然楊榮茂不願配合，明知陳文聰乃依法執行公
    務之公務員，竟仍基於妨害公務之犯意，騎乘上開機車衝撞
    陳文聰試圖離去現場，致陳文聰受有胸部挫傷、右膝擦傷及
    紅腫等傷害（傷害部分業已撤回告訴），以此強暴方式妨害
    陳文聰執行職務。陳文聰旋即制服楊榮茂，並連絡警網同仁
    到場協助處理及對楊榮茂實施酒測，經測得楊榮茂呼氣酒精
    濃度達每公升0.52毫克，始悉上情。
二、案經高雄市政府警察局苓雅分局報告臺灣高雄地方法院檢察
    署檢察官偵查起訴。
    理  由
一、按被告以外之人於審判外之言詞或書面陳述，除法律有規定
    者外，不得作為證據；又被告以外之人於審判外之陳述，雖
    不符刑事訴訟法第159 條之1 至第159 條之4 之規定，而經
    當事人於審判程序同意作為證據，法院審酌該言詞陳述或書
    面陳述作成時之情況，認為適當者，亦得為證據；當事人、
    代理人或辯護人於法院調查證據時，知有第159 條第1 項不
    得為證據之情形，而未於言詞辯論終結前聲明異議者，視為
    有前項之同意。刑事訴訟法第159 條第1 項、第159 條之5
    分別定有明文。經查，本判決所引用之各項證據資料，其屬
    於被告以外之人於審判外之言詞、書面陳述者，均據本院於
    調查證據程序逐一提示並告以要旨，檢察官、被告均知該等
    證據為被告以外之人之審判外陳述，均未於言詞辯論終結前
    聲明異議，本院審酌上開證據作成時之情況，亦無不當取供
    等情形，認為以之作為本案之證據亦屬適當，依刑事訴訟法
    第159 條之5 規定，應有證據能力。
二、上揭事實，業據被告於本院審理中坦承不諱，且經證人陳文
    聰於偵查中證述明確（偵卷第18至21頁），並有職務報告（
    警卷第1 頁）、高雄市○○○○○道路交通事故當事人酒精
    測定紀錄表 （警卷第7頁）、刑法第一百八十五條之三案件
    測試觀察紀錄表（警卷第8頁）、高雄市立民生醫院100年5
    月8 日診斷證明書（警卷第9頁）、 高雄市政府警察局舉發
    違反道路交通管理事件通知單（警卷第10頁）、高雄市政府
    警察局交通大隊事故談話紀錄表（警卷第12至15頁）、現場
    照片11張（警卷第16至21頁）、道路交通事故現場圖（偵卷
    第4頁）、 道路交通事故調查報告表(一)(二)（偵卷第5至6頁）
    、高雄市政府警察局交通大隊第一中隊苓雅分隊勤務分配表
    （偵卷第24頁）等證據在卷可稽，足認被告前開任意性之自
    白與事實相符，得作為被告有罪之證據。從而，本件事證明
    確，被告犯行堪以認定，應依法論科。
三、核被告所為，分別係犯刑法第185條之3之不能安全駕駛動力
    交通工具罪，及同法第135條第1項之妨害公務執行罪。被告
    上開所犯2 罪間，犯意各別，行為互殊，應予分論併罰。本
    院審酌被告於飲酒後呼氣酒精濃度高達每公升0.52毫克，顯
    已無法安全駕駛之情形下，仍貿然騎車上路，顯然無視於自
    身安全，並對其他參與道路交通之不特定人之生命、身體及
    財產之安全亦有危害之虞，其此種不尊重其他用路人安全之
    心態，實值非難；又被告於警員依法攔停盤查時，不僅不配
    合警員之指示，反騎車衝撞警員，妨害警員執行公務，並致
    警員受傷，可見其法紀觀念亦極為薄弱，所為實有不該；參
    以被告犯後尚知坦承犯行，已和被害人即員警陳文聰達成和
    解，並捐款新臺幣（下同）8,000 元給山地育幼院，有調解
    書（院卷第29頁）及捐款收據（院卷第30頁）各1 紙附卷可
    按，堪認已有悔意，態度尚佳；末考量被告素行良好，並無
    前科，有卷附臺灣高等法院被告前案紀錄表1 紙可參，及其
    智識程度為國小畢業，現無業等一切情狀，分別量處如主文
    所示之刑，及諭知易科罰金之折算標準，並依刑法第51條第
    5 款、第41條第8 項之規定，定其應執行之刑，及諭知易科
    罰金之折算標準。又被告未曾因故意犯罪受有期徒刑以上刑
    之宣告，已如前述，犯後復坦認犯行，並有悔意，茲念其僅
    因酒後不慎，致罹刑典，其經此偵、審教訓後，應知所警惕
    ，信無再犯之虞，是本院斟酌再三，認所宣告之刑以暫不執
    行為適當，應適用刑法第74條第1 項第1 款之規定，宣告緩
    刑2 年，以啟自新。
四、公訴意旨另略以：被告楊榮茂於100 年5 月8 日下午5 時許
    ，酒後騎乘車牌號碼OPK-120 號普通重型機車上路，行經高
    雄市○○區○○路與武昌路口時，因違規闖越紅燈為巡邏警
    員陳文聰發覺，並於同日晚間6 時5 分許，在武營路近武仁
    路口處為陳文聰攔車盤查。嗣陳文聰因發現被告涉嫌酒後駕
    車，而欲對被告實施酒測，然被告不願配合，竟基於傷害之
    犯意，騎乘上開機車衝撞陳文聰試圖離去現場，致陳文聰受
    有胸部挫傷、右膝擦傷及紅腫等傷害，因認被告涉有刑法第
    277 條第1 項之傷害罪嫌。惟按告訴乃論之罪，告訴人於第
    一審辯論終結前，得撤回其告訴；又告訴經撤回者，法院應
    諭知不受理之判決，刑事訴訟法第238 條第1 項，及第303
    條第3 款定有明文。經查本件被告因傷害案件，經檢察官提
    起公訴，認被告係犯刑法第277 條第1 項之傷害罪，依同法
    第287 條前段之規定，須告訴乃論。茲據告訴人即警員陳文
    聰於本院審理中，聲請撤回其告訴，有撤回告訴狀1 紙在卷
    可稽（院卷第31頁），本應依上開規定諭知不受理，然公訴
    意旨認此部分與前開妨害公務執行有罪部分，有想像競合之
    裁判上一罪關係，是爰不另為不受理之諭知，附此敘明。
據上論斷，應依刑事訴訟法第299 條第1 項前段、刑法第185 條
之3 、第135 條第1 項、第41條第1 項前段、第8 項、第51條第
5 款、第74條第1 項第1 款，刑法施行法第1 條之1 ，判決如主
文。
本案經檢察官王清海到庭執行職務。
中    華    民    國    100    年    10    月    3    日
                  刑事第十庭    法  官   林裕凱
以上正本證明與原本無異。
如不服本判決應於收受判決後10日內向本院提出上訴書狀，並應
敘述具體理由。其未敘述上訴理由者，應於上訴期間屆滿後20日
內向本院補提理由書(均須按他造當事人之人數附繕本)「切勿逕
送上級法院」。
中    華    民    國    100    年    10    月    3    日
                                 書記官  黃振祐
附錄所犯法條
中華民國刑法第185條之3
服用毒品、麻醉藥品、酒類或其他相類之物，不能安全駕駛動力
交通工具而駕駛者，處1 年以下有期徒刑、拘役或科或併科15萬
元以下罰金。
中華民國刑法第135條
（妨害公務執行及職務強制罪）
對於公務員依法執行職務時，施強暴脅迫者，處3 年以下有期徒
刑、拘役或3 百元以下罰金。
意圖使公務員執行一定之職務或妨害其依法執行一定之職務或使
公務員辭職，而施強暴脅迫者，亦同。
犯前二項之罪，因而致公務員於死者，處無期徒刑或7 年以上有
期徒刑；致重傷者，處3 年以上、10年以下有期徒刑。